* Modulador PWM de Doble Flanco para Audio
* Generador de señal triangular
VCC 1 0 DC 12V
R1 1 2 10k
R2 2 3 100k
C1 3 0 10n
U1 4 3 5 0 NE555
C2 4 0 100n

* Comparadores de precisión (LM339)
* Primer comparador
XU2A 6 5 7 0 LM339
V_AUDIO 6 0 AC 1
V_TRIANGULAR 5 4 DC 0
R3 7 0 10k

* Segundo comparador
XU2B 8 5 9 0 LM339
V_AUDIO 8 0 AC 1
V_TRIANGULAR 5 4 DC 0
R4 9 0 10k

* Diodos de combinación para PWM de doble flanco
D1 7 10 1N4148
D2 9 11 1N4148
R5 10 0 100k
R6 11 0 100k

* Nodos combinados para la señal PWM de salida
V_PWM 10 11 DC 0

* Modelos de componentes
.model 1N4148 D
.model NE555 NE555
.model LM339 LM339

* Configuración de simulación
.tran 0.1ms 10ms
.ac lin 1 1Hz 1kHz
.probe

.end
